【裁判字號】    97,交聲,88
【裁判日期】    970423
【裁判案由】    違反道路交通管理處罰條例
【裁判全文】
臺灣宜蘭地方法院交通事件裁定          97年度交聲字第88號
移送  機關  交通部公路總局臺北區監理所宜蘭監理站
異  議  人  環亞通運有限公司
代  表  人  甲○○
上列異議人即受處分人因違反道路交通管理處罰條例案件，對交
通部公路總局臺北區監理所宜蘭監理站於中華民國九十七年三月
十八日所為處分（宜監字第裁四三─ＱＱ0000000號、宜
監字第裁四三─ＱＱ0000000號、宜監字第裁四三─ＱＱ
0000000號、宜監字第裁四三─ＱＱ0000000號、
宜監字第裁四三─ＱＱ0000000號）聲明異議，本院裁定
如下：
    主  文
異議駁回。
    理  由
一、異議意旨略以：異議人固不否認確有原處分機關裁罰之五件
    違規超速行為，然其所為五件超速違規之日期均不相同，為
    何皆於民國九十七年一月二十八日送達異議人，致使異議人
    無法提早明瞭舉發路段之限速標準，才屢於相同地點違規超
    速，且因舉發路段限速標誌並不清楚，甚易混淆駕駛人，爰
    請撤銷本件聲明之五件超速違規舉發，以免誤罰等語。
二、按行車速度，依速限標誌或標線之規定，無速限標誌或標線
    者，應依下列規定：一、行車時速不得超過五十公里。但在
    未劃設車道線、行車分向線或分向限制線之道路，或設有快
    慢車道分隔線之慢車道，時速不得超過四十公里，道路交通
    安全規則第九十三條第一項第一款定有明文。次按，道路交
    通管理處罰條例第四十條亦明定：行車速度，超過規定之最
    高時速，或低於規定之最低時速，除有第四十三條第一項第
    二款情形外，處新臺幣一千二百元以上二千四百元以下罰鍰
    。合先敘明。
三、經查，二十噸以上大貨車在宜十六線溪洲段最高行車速限為
    時速五十公里，且該路段設有速限標誌及前有測速照相請遵
    守交通規則之告示標誌等情，已據宜蘭縣政府警察局以九十
    七年二月二十六日警交字第０九七一００四三二七號書函函
    覆在卷可稽，復有警掣舉發違反道路交通管理事件通知單及
    舉發照片各五份存卷足考，異議人亦就其所有之車牌號碼０
    九─ＰＭ號營業一般半拖車在宜十六線溪洲路一五０號前違
    規超速行車之五件舉發事實皆不爭執，是異議人在宜十六線
    溪洲路一五０號前之限速時速五十公里路段違規超速行車，
    違反道路交通管理處罰條例第四十條規定之事實咸稱明確，
    均堪認定。況縱如異議人所辯：舉發路段限速標誌不清等情
    為真，而將舉發路段視為無速限標誌之路段時，依道路交通
    安全規則第九十三條第一項第一款規定，舉發路段之限速標
    準同為時速五十公里，異議人自不得對此項道路交通安全規
    則諉為不知。從而，本件不論依事實上設立之速限標誌抑或
    逕將舉發路段視為無速限標誌之路段，異議人於舉發地點之
    行車時速均不得超過五十公里，故原處分機關援引首開規定
    ，針對異議人五次超速行車之違規事實，各裁處異議人罰鍰
    新臺幣一千六百元，於法核無不當。本件異議為無理由，應
    予駁回。
四、應依道路交通案件處理辦法第十九條，裁定如主文。
中    華    民    國    97    年    4     月    23    日
                  交通法庭法  官  陳嘉年
以上正本證明與原本無異。
如不服本裁定，應於裁定送達後5日內，向本院提出抗告狀。(
應附繕本)
                          書記官  葉瑩庭
中    華    民    國    97    年    4     月    23    日


司法院資訊處製作；財團法人民間司法改革基金會備份。
